【裁判字號】    89,易,555
【裁判日期】    890316
【裁判案由】    藏匿人犯
【裁判全文】
臺灣板橋地方法院刑事判決                          八十九年度易字第五五五號
    公  訴  人  臺灣板橋地方法院檢察署檢察官
    被      告  甲○○
右列被告因藏匿人犯案件，經檢察官提起公訴（八十八年度偵字第一九四七六號），
本院判決如左：
    主  文
甲○○藏匿犯人，累犯，處拘役拾日，如易科罰金，以佰元折算壹日。
    事  實
一、甲○○於民國八十六年間因違反麻醉藥品管理條例案件，經本院以八十六年度訴
    字第五四二號判決判處有期徒刑六月確定，於同年九月二十六日執行完畢，猶不
    知悔改，明知丙○○係台灣板橋地方法院檢察署以八十八年八月十一日乙○金卯
    緝字二五三八號發布通緝之犯人，仍自八十八年八月十一日起，提供其承租位於
    台北縣永和市○○路○段五十一號青獅飯店十樓二一０五室房供丙○○居住，而
    藏匿上開犯人，嗣於同年八月十六日十六時三十分許，為警在上址查獲甲○○、
    董昭麟、羅敏華、廖淑萍等人，始悉上情。
二、案經台北縣警察局永和分局報請台灣板橋地方法院檢察署檢察官偵查起訴。
    理  由
一、訊據被告甲○○固承認有承租右揭青獅飯店之房間，及於右揭時地為警查獲之事
    實，惟矢口否認有藏匿人犯之犯行，辯稱伊不知道丙○○被通緝，且未提供丙○
    ○住宿云云。然查右揭犯罪事實，業據被告於警訊時供稱原先伊是希望丙○○幫
    伊付飯店費用，而丙○○帶一個黑色皮箱說現被通緝中，要跟伊暫住，從八十八
    年八月十一日至同年月十六日，住宿旅客登記表是伊出面登記等情（偵查卷第十
    二頁背面），另於偵查中供承電子秤是丙○○帶來的，放在手提袋，他說可能會
    被通緝，故要借住伊房間幾天等語（偵查卷第三十七頁背面），核與在右揭時地
    同被查獲之董昭麟於偵查中供述伊有與丙○○同住一晚，伊去時丙○○已與被告
    住在「青獅」之情節相符（偵查卷第五十八頁背面），而丙○○係因賭博案件（
    台灣板橋地方法院檢察署八十八年執字第二一四五號）未到案執行，經該署於八
    十八年八月十一日以乙○金卯緝字二五三八號發布通緝之犯人，此有該署刑案資
    料查註紀錄表、查捕逃犯作業集中查詢報表在卷可稽，是被告應有提供上開處所
    藏匿犯人丙○○甚明。雖證人丙○○於本院審理時證稱其並未住過青獅飯店，惟
    查台北縣警察局永和分局於右揭時地查獲被告、董昭麟、羅敏華、廖淑萍等人，
    並在現場扣得安非他命、吸食器、電子磅秤、大麻等物一節，有違反社會秩序維
    護法案件現場記錄一紙在卷可查，而被告、董昭麟、羅敏華、廖淑萍於偵查中均
    供承查扣物是丙○○的（被告則稱大麻是丙○○朋友給伊的）（偵查卷第三十七
    頁），董昭麟並稱丙○○有販買安非他命（偵查卷第五十八頁背面），顯見丙○
    ○係為脫免罪嫌，而稱其並未住過青獅飯店，其證詞尚難採信。本件事證明確，
    被告翻異前供，顯係飾卸之詞，殊無可採，其犯行堪以認定。
二、核被告所為，係犯刑法第一百六十四條第一項之藏匿人犯罪。又被告於八十六年
    間因違反麻醉藥品管理條例案件，經本院以八十六年度訴字第五四二號判決判處
    有期徒刑六月確定，於同年九月二十六日執行完畢，有台灣高等法院檢察署刑案
    紀錄簡覆表在卷可憑，其受有期徒刑執行完畢五年以內再犯本件有期徒刑以上之
    罪，為累犯，依刑法第四十七條規定加重其刑。爰審酌被告犯罪之動機、目的、
    手段、智識程度、所生危害及犯罪後之態度等一切情狀，量處如主文所示之刑，
    並諭知易科罰金之折算標準。
據上論斷，應依刑事訴訟法第二百九十九條第一項前段，刑法第一百六十四條第一項
、第四十七條、第四十一條，罰金罰鍰提高標準條例第一條前段、第二條，判決如主
文。
本案經檢察官蔡顯鑫到庭執行職務。
中      華      民      國      八十九      年      三    月    十六    日
                                  臺灣板橋地方法院刑事第三庭
                                          法  官  李  幼  妃
右正本證明與原本無異。
如不服本判決，應於判決送達後十日內，向本院提出上訴狀。
                                          書記官  強  梅  芳
中      華      民      國      八十九      年      三    月    十六    日
附錄本案論罪科刑法條全文
刑法第一百六十四條第一項
藏匿犯人或依法逮捕、拘禁之脫逃人或使之隱避者，處二年以下有期徒刑、拘役或五
百元以下罰金。
意圖犯前項之罪而頂替者亦同。


司法院資訊處製作；財團法人民間司法改革基金會備份。
